臺灣雲林地方法院刑事判決　　　　　　　　　　　　　九十三年度訴字第五四四號
　　公　訴　人　臺灣雲林地方法院檢察署檢察官
　　被　　　告　甲○○
右列被告因違反槍砲彈藥刀械管制條例案件，經檢察官提起公訴（九十三年度偵字第
一九七號），本院裁定進行簡式審判程序，判決如左：
    主  文
甲○○未經許可，寄藏可發射子彈具有殺傷力之改造手槍，處有期徒刑壹年陸月，併
科罰金新臺幣萬元，罰金如易服勞役，以佰元折算壹日，緩刑肆年，緩刑期間付
保護管束。扣案之改造手槍（槍枝管制編號：0000000000號）壹支沒收之
。
    事  實
一、甲○○未經許可，於民國九十一年五月間某日，受綽號「小豬」之姓名年籍不詳
    之成年男子委託，在雲林縣西螺鎮安定里一六八號住處，為該綽號「小豬」之人
    ，寄藏仿ＷＡＬＴＨＥＲ廠ＰＰＫ／Ｓ型半自動玩具手槍，換裝土造金屬槍管改
    造而成可發射子彈具有殺傷力之改造手槍一支。於九十二年年底某日，甲○○又
    將上述改造手槍持至雲林縣西螺鎮○○路一四三巷二樓一二三室租處藏放。嗣於
    九十三年五月十八日下午七點二十分許，經警持搜索票至上址租處搜索而查獲，
    並扣得上開改造手槍一支（槍枝管制編號：0000000000號）。
二、案經雲林縣警察局西螺分局報告臺灣雲林地方法院檢察署檢察官偵查起訴。
    理  由
一、上述犯罪事實業據被告甲○○坦白承認，復有扣案之改造手槍一支足資佐證。該
    扣案之手槍經送鑑定之結果，認係仿ＷＡＬＴＨＥＲ廠ＰＰＫ／Ｓ型半自動手槍
    製造之玩具手槍，換裝土造金屬槍管而成之改造手槍，機械性能良好，可擊發適
    用子彈，具有殺傷力等情，有內政部警政署刑事警察局九十三年七月六日刑鑑字
    第０九三０一一六三七九號槍彈鑑定書在卷可稽。扣案之手槍經本院當庭勘驗，
    其上槍枝管制編號號碼與上述槍彈鑑定書內容相同，槍枝外觀亦與鑑定報告書所
    載相符，手槍槍身為金屬製造，槍管顏色與槍身顏色明顯不同，當係換裝槍管所
    致；槍枝扳機經擊發後，認擊發性能良好（參本院審判筆錄）。是以，上述槍彈
    鑑定書之鑑定結果，自屬真實可信。本件事證明確，被告犯行堪以認定，自應依
    法論科。
二、核被告所為，係犯槍砲彈藥刀械管制條例第十一條第四項之寄藏可發射子彈具有
    殺傷力之改造手槍罪。起訴書認被告係犯同條項之持有改造手槍罪，惟公訴人已
    到庭主張本件被告所犯係寄藏改造手槍罪，起訴法條毋庸變更。
三、本院審酌：被告犯後坦白犯行，態度尚稱良好，被告受其好友之託，寄藏上述槍
    枝，其後，綽號「小豬」之人因故去世，被告怕出事情，未返還該槍枝，繼續寄
    藏該槍枝，由其犯罪動機可認被告並非主動拿槍，其本非性喜沾惹危險物品之人
    。被告寄藏本案槍枝後，並未攜之四處遊蕩，犯罪所生之危害非重，惟其後被告
    在外租屋，仍帶走槍枝至租屋處藏放，又不向警方報繳，足見被告極可能已享有
    把玩槍枝之樂趣，其寄藏之時間又長達約二年，均足見其犯罪情節應屬非輕。被
    告現在西螺果菜市場送貨，每月收入約新臺幣三萬元，有正當工作，固定收入，
    犯後亦有悔意，並被告年紀尚輕，教育程度不高，不知事情嚴重性等一切情狀，
    量處如主文所示之刑，並諭知易服勞役之折算標準。扣案之改造手槍一支，是違
    禁物，依法宣告沒收之。被告前未曾受有期徒刑以上刑之宣告，有台灣高等法院
    被告全國前案紀錄表在卷可參，其犯罪後已知悔悟，本院認其經此教訓後，當益
    知警惕，信無再犯之虞，因認其所宣告之刑，以暫不執行為適當，併予宣告緩刑
    四年，緩刑期間並付保護管束，以勵自新。
據上論斷，應依刑事訴訟法第二百七十三條之一第一項、第二百九十九條第一項前段
，槍砲彈藥刀械管制條例第十一條第四項，刑法第十一條前段、第四十二條第二項、
第七十四條第一款、第九十三條第一款，第三十八條第一項第一款，罰金罰鍰提高標
準條例第二條，現行法規所定貨幣單位折算新臺幣條例第二條，判決如主文。
中      華      民      國    九十三    年     十一     月     十七     日
                                        臺灣雲林地方法院刑事第一庭
                                            法  官  侯廷昌
右正本證明與原本無異。
如不服本判決，應於判決送達後十日內向本院提出上訴狀( 應附繕本 )。
                                            書記官  馮善詮
中      華      民      國    九十三    年     十一     月     十七     日
附錄法條：槍砲彈藥刀械管制條例第十一條第四項
槍砲彈藥刀械管制條例第十一條
未經許可，製造、販賣或運輸第四條第一項第一款所稱其他可發射金屬或
子彈具有殺傷力之各式槍砲者，處五年以上有期徒刑，併科新臺幣一千萬
元以下罰金。
未經許可，轉讓、出租或出借前項所列槍砲者，處三年以上十年以下有期
徒刑，併科新臺幣七百萬元以下罰金。
意圖供自己或他人犯罪之用，而犯前二項之罪者，處無期徒刑或七年以上
有期徒刑，併科新臺幣一千萬元以下罰金。
未經許可，持有、寄藏或意圖販賣而陳列第一項所列槍砲者，處一年以上
七年以下有期徒刑，併科新臺幣七百萬元以下罰金。
第一項至第三項之未遂犯罰之。
